臺灣臺中地方法院行政訴訟裁定
110年度簡字第27號
                                       110年度簡字第30號
原      告  温鋒森  
被      告  法務部矯正署 

代  表  人  黃俊棠  
訴訟代理人  林震偉  
            倪伯丞  
            周向全  
上列當事人間監獄行刑法事件，原告不服法務部109年1月20日法
授矯教字第10801131380號函及法務部矯正署110年6月17日法授
矯教字第11001046030號函復審決定，提起行政訴訟，本院裁定
如下：
    主  文
原告之訴駁回。
訴訟費用由原告負擔。
    理  由
一、按民國109 年1 月15日修正公布，同年7 月15日施行之監獄
    行刑法第134 條第1 項規定：「受刑人對於廢止假釋、不予
    許可假釋或撤銷假釋之處分不服，經依本法提起復審而不服
    其決定，或提起復審逾2 個月不為決定或延長復審決定期間
    逾2 個月不為決定著，應向監獄所在地或執行保護管束地之
    地方法院行政訴訟庭提起撤銷訴訟。」、同法第153 條第3 
    項規定：「本法中華民國108 年12月17日修正之條文施行前
    ，因撤銷假釋得聲明異議之案件，得於修正施行日之次日起
    算30日內，依本法規定向管轄地方法院行政訴訟庭提起訴訟
    。」；次按原告之訴，起訴逾越法定期限者，行政法院應以
    裁定駁回之，行政訴訟法第107 條第1 項第6 款定有明文，
    此依行政訴訟法第236 條之規定，於簡易訴訟程序仍適用之
    。
二、次按「送達，於應受送達人之住居所、事務所或營業所為之
    。但在行政機關辦公處所或他處會晤應受送達人時，得於會
    晤處所為之」、「於應送達處所不獲會晤應受送達人時，得
    將文書付與有辨別事理能力之同居人、受雇人或應送達處所
    之接收郵件人員」、「應受送達人或其同居人、受雇人、接
    收郵件人員無正當理由拒絕收領文書時，得將文書留置於應
    送達處所，以為送達」、「送達，不能依前二條規定為之者
    ，得將文書寄存送達地之地方自治或警察機關，並作送達通
    知書兩份，一份黏貼於應受送達人住居所、事務所、營業所
    或其就業處所門首，另一份交由鄰居轉交或置於該送達處所
    信箱或其他適當位置，以為送達。前項情形，由郵政機關為
    送達者，得將文書寄存於送達地之郵政機關。寄存機關自收
    受寄存文書之日起，應保存3 個月」，亦為行政程序法第72
    條第1 項、第73條第1 項、第3 項、第74條第1 項至第3 項
    所明定。是行政機關依行政程序法而為文書之送達，專依該
    法律之規定，且該法並無準用民事訴訟法或刑事訴訟法關於
    寄存送達自寄存之日起10日生效之規定，是文書合法寄存送
    達後，當自寄存之日起即時生效。且行政程序法第74條關於
    寄存送達於依法送達完畢時即生送達效力之程序規範，尚屬
    正當，與憲法正當法律程序原則之要求無違（司法院釋字第
    797 號解釋參照）。
三、經查：原告不服法務部109年1月20日法授矯教字第10801131
    380號撤銷假釋函，惟該原處分分別依原告設於臺中市○○區○
    ○路000號之戶籍地及設於高雄市○○區○○○街000巷00號之居所
    送達，上述戶籍地因未獲會晤本人，亦無其他得受領文書之
    人，故於109 年 1月31日寄存在明秀派出所以為送達；而上
    揭居所地，因查無此址而遭退回等節，此有原處分（見本院
    卷第197頁）、送達證書（見本院卷第223頁、第225頁）、
    訴訟（行政）文書不能送達事由報告書（見本院卷第226頁
    ）在卷可參。據上可知，原告係在上開監獄行刑法修正施行
    前之109年1月20日遭撤銷假釋，原處分於109年2月10日（同
    年月9日為星期日）合法送達予原告，洵足認定。是本件核
    屬監獄行刑法修正施行前因撤銷假釋得聲明異議之案件，依
    監獄行刑法第153條第3項規定，原告應於監獄行刑法修正施
    行日即109年7月15日之次日起算30日內，逕向管轄之地方法
    院行政訴訟庭起訴。故原告不服原處分提起撤銷訴訟期間，
    應於109年7月15日翌日起算30日期間內，即於109年8月14日
    前起訴始屬合法；惟原告遲至110年4月6日始提起本件訴訟
    （見本院110年度簡字第27號卷第17頁起訴狀之法務部○○○○○
    ○○收狀戳），顯已逾30日之法定不變期間。依前開說明，其
    起訴於法不合，應予裁定駁回。
四、雖原告主張其於109年8月20日被抓進入臺中看守所後，於10
    9年9月16日進入臺中監獄，新收還未走完後就被借提至高雄
    ；在監獄資訊封閉沒有此法律資訊，無法知道監獄行刑法修
    正施行日之次日起算30日內須提起訴訟，且原告患有精神障
    礙及思覺失能症，30日時效對原告而言，過於嚴苛云云。惟
    查：原告自106年10月3日縮短刑期假釋出獄後，直到109年8
    月20日始入監獄執行一節，有臺灣高等法院在監在押簡表在
    卷（見本院卷第353頁）可參，足證原告自監獄行刑法修正
    施行日即109年7月15日之次日起至提起訴訟之最後截止日10
    9年8月14日前，其人身自由及法律資訊之取得均無阻礙，原
    告對原處分不服，未依法律規定於期限內提起行政訴訟，其
    所為上述主張，尚與事實不符，不足採信。　
五、依行政訴訟法第236 條、第107 條第1 項第6 款、第104 條
    、民事訴訟法第95條、第78條，裁定如主文。
中　　華　　民　　國　　111 　年　　2 　　月　　25　　日
　　　　　　　　行政訴訟庭法　官　楊萬益
上為正本係照原本作成。
如不服本裁定，應於裁定送達後10日內向本院提出抗告狀（須按
他造人數附繕本），抗告狀並應記載抗告理由，表明關於原裁定
所違背之法令及其具體內容，或依訴訟資料可認為原裁定有違背
法令之具體事實，並繳納抗告費新臺幣500 元。
中　　華　　民　　國　　111 　年　　2 　　月　　25　　日
　　　　　　　　　　　　　書記官　林柏名